臺灣高等法院刑事判決
108年度上訴字第3851號
上  訴  人  臺灣臺北地方檢察署檢察官
被      告  陳志遠  

上列上訴人因詐欺等案件，不服臺灣臺北地方法院108年度訴字
第386號，中華民國108年10月24日第一審判決（起訴案號：臺灣
臺北地方檢察署108年度偵字第3168號），提起上訴，本院判決
如下：
    主  文
上訴駁回。
    理  由
一、公訴意旨略以：被告陳志遠於民國107年8月間，經由報紙得
    知真實姓名年籍不詳、自稱「川」、「阿坤」、「阿洋」之
    成年男子所屬詐騙集團刊登之徵人廣告，經應徵後同意以詐
    騙款項百分之1之代價，加入3人以上，以實施詐術為手段，
    所組成具有持續性或牟利性之有結構性之詐騙集團犯罪組織
    ，擔任「車手頭」乙職，而與該詐欺集團成員共同基於意圖
    為自己不法所有及洗錢之犯意聯絡而為下列犯行：
  ㈠被告經該詐騙集團所囑，先以LINE通訊軟體暱稱「陳志遠」
    之帳戶指示同屬該集團成員之車手郭駿紘（涉犯詐欺部分，
    現由原審法院以107年訴字第924號案件審理中）於107年9月
    17日下午4時許，前往臺北市捷運民權西路站附近之某巷內
    ，取得內含如附表一編號1所示之提款卡（為伍華軒所有之
    彰化銀行帳號00000號帳戶，正確帳號詳卷，下稱伍華軒帳
    戶）及密碼單1張之包裹。嗣由其等所屬之詐欺集團於同年
    月20日，向如附表三所示之陳麗如等人施以詐術，並致陳麗
    如等人因而陷於錯誤，各將如附表三所示之款項匯入上揭伍
    華軒帳戶中。郭駿紘嗣即依被告以LINE通訊軟體指示，於附
    表二編號1至3、5所示時、地，持前揭伍華軒帳戶之提款卡
    操作自動櫃員機，提領如附表三所示陳麗如等人之受詐款項
    。郭駿紘因形跡可疑，嗣為警於107年9月20日上午11時50分
    許在臺北市○○區○○路000號國泰世華銀行前當場查獲，並經
    其同意接受警方搜索後，於其身上扣得如附表一所示之提款
    卡5張（其中如附表一編號2至5之提款卡，係郭駿紘前經被
    告通知後，另於107年9月19日下午3時許前往新北市○○區○○
    路0段000巷0弄新埔捷運站附近取得）、牛皮紙袋5個、門號
    0000000000號三星廠牌S7手機1支及現金新臺幣（下同）22
    萬7,000元。被告因不知郭駿紘已為警當場查獲，旋又於上
    開時間以LINE通訊軟體指示郭駿紘應將前開款項中之22萬元
    ，拿至臺北市○○區○○路00巷00號前之草圃處，藏放在被告預
    囑同詐騙集團成員曾祥恩（涉犯詐欺部分，現由原審法院以
    107年訴字第924號案件審理中）置放在該處之空塑膠袋內。
    郭駿紘在上址經警查獲後，同意與員警合作，即當場假意配
    合被告指示，前往臺北市○○區○○路00巷00號前之草圃處，嗣
    並回報被告已抵達現場。被告旋另指示曾祥恩出面拿取前開
    內含贓款之塑膠袋後，曾祥恩於出面拿取該塑膠袋時，即遭
    警當場逮捕，警方並於曾祥恩身上扣得牛皮紙袋1個、塑膠
    袋1只、門號0000000000號IPHONE6S手機1支等物品。
  ㈡上開詐欺集團某不詳成年成員於無買賣物品真意下，在PCHOM
    E商店街之網站刊登虛偽網路拍賣廣告，並透過LINE通訊軟
    體聯繫要求先行給付價金，而以此方式向如附表四所示之陳
    彥疄等人實行詐術，致陳彥疄等人因而陷於錯誤，而依詐欺
    集團成員指示，分別將如附表四所示款項匯至許玉霞所有之
    臺灣土地銀行沙鹿分行0000000號帳戶（正確帳號詳卷，下
    稱許玉霞帳戶）後，被告即依該詐欺集團所囑，以LINE通訊
    軟體暱稱「阿遠」之帳戶指示該詐欺集團之車手梅鈺鳳（涉
    犯詐欺部分，由原審法院以107年度訴字第819、916號判決
    有罪確定），持許玉霞上開帳戶之提款卡及密碼，於如附表
    五所示之時間提領款項，並於扣除梅鈺鳳107年10月9日提款
    所獲之報酬2,000元後，旋由梅鈺鳳將餘款依指示繳回至詐
    欺集團。嗣因如附表四所示之陳彥疄等人察覺有異報警處理
    ，經警清查提款地點並調閱監視器畫面，方於107年10月16
    日下午5時8分許，在臺北市○○區○○路00巷00號前查獲梅鈺鳳
    ，並當場扣得：(1)被告通知梅鈺鳳於同日上午9時許，在上
    址領取之外觀白色快遞包裹1個（內含有杜家穠所申辦之安
    泰銀行帳號0000000號帳戶（正確帳號詳卷）之存摺正本及
    影本、安泰銀行卡號0000000號帳戶（正確帳號詳卷）之提
    款卡、杜家穠之國民身分證正本及影本、楊雅萍所申辦之兆
    豐商銀卡號0000000號帳戶（正確帳號詳卷）提款卡及國民
    身分證影本等2個人頭帳戶之帳戶工具）等物品，(2)被告通
    知梅鈺鳳於同日下午4時40分許，至上址領取之包裹1個（內
    含有姜裕鈞所申辦之臺中銀行卡號0000000號帳戶（正確帳
    號詳卷）提款卡及國民身分證影本等1個人頭帳戶之工具）
    等物品，因而循線查獲上情。因認被告就上開(一)、(二)部
    分，均涉犯組織犯罪防制條例第3條第1項後段參與犯罪組織
    罪、刑法第339條之4第1項第2款之加重詐欺取財罪及洗錢防
    制法第14條第1項、同法第15條第1項第2款之洗錢罪嫌。
二、按：
㈠、犯罪事實應依證據認定之，無證據不得認定犯罪事實；不能
    證明被告犯罪者，應諭知無罪之判決，刑事訴訟法第154條
    第2 項、第301 條第1 項分別定有明文。又事實之認定，應
    憑證據，如未能發現相當證據，或證據不足以證明，自不能
    以推測或擬制之方法，為裁判基礎（最高法院40年台上字第
    86號判例意旨參照）。認定不利於被告之事實，須依積極證
    據，苟積極證據不足為不利於被告之事實認定時，即應為有
    利於被告之認定（最高法院30年上字第816 號判例意旨參照
    ）。認定犯罪事實，所憑之證據，無論直接或間接證據，其
    為訴訟上之證明，須於通常一般之人均不致有所懷疑，而得
    確信其為真實之程序者，始得據之為有罪之認定，倘其證明
    尚未達到此一程度，而有合理性懷疑之存在時，即無從為有
    罪之認定（最高法院76年台上字第4986號判例意旨參照）。
    次按刑事訴訟法第161 條已於91年2 月8 日修正公布，其第
    1 項規定：檢察官就被告犯罪事實，應負舉證責任，並指出
    證明之方法。因此，檢察官對於起訴之犯罪事實，應負提出
    證據及說服之實質舉證責任。倘其所提出之證據，不足為被
    告有罪之積極證明，或其指出證明之方法，無從說服法院以
    形成被告有罪之心證，基於無罪推定之原則，自應為被告無
    罪判決之諭知（最高法院92年台上字第128 號判例意旨參照
    ）。
㈡、犯罪事實之認定，係據以確定具體的刑罰權之基礎，自須經
    過嚴格之證明，故其所憑之證據不僅應具有證據能力，且須
    經過合法之調查程序，否則即不得作為有罪認定之依據；倘
    法院審理結果，認為不能證明被告犯罪，而為無罪之諭知，
    即無刑事訴訟法第154條第2項所謂「應依證據認定」之犯罪
    事實之存在；因此，同法第308條前段規定，無罪之判決書
    只須記載主文及理由，而其理由之論敘，僅須與卷存證據資
    料相符，且與經驗法則、論理法則無違即可，所使用之證據
    亦不以具有證據能力者為限，即使不具證據能力之傳聞證據
    ，亦非不得資為彈劾證據使用；故無罪之判決書，就傳聞證
    據是否例外具有證據能力，本無須於理由內論敘說明（最高
    法院100年度台上字第2980號判決同此意旨可參）。準此，
    被告既經本院認定無罪（詳後述），即不再論述所援引相關
    證據之證據能力，併予敘明。
三、公訴意旨認被告涉犯上開加重詐欺等罪嫌，無非係以被告之
    供述、曾祥恩手機採證截圖、郭駿紘手機採證截圖、梅鈺鳳
    手機採證截圖、被告交友軟體蒐證照片及通聯調閱查詢單、
    扣案之被告手機採證截圖、原審法院搜索票、臺北市政府警
    察局中山分局搜索及扣押筆錄、扣押物品目錄表、內政部警
    政署反詐騙案件紀錄表、臺灣臺北地方檢察署檢察官107年
    度偵字第23577號、第25099號起訴書等為主要依據。
四、訊據被告堅詞否認有為上開加重詐欺等犯行，辯稱：其先前
    曾向不詳真實姓名年籍，綽號為「阿川」之成年男子應徵車
    手工作，並以LINE提供其身分證予「阿川」，其後「阿川」
    亦以LINE通訊軟體指示其去取款，後來察覺有異即退出，亦
    已封鎖並刪除「阿川」之帳戶，其未擔任上開詐欺集團車手
    頭或指示郭駿紘、曾翔恩、梅鈺鳳（下稱郭駿紘等3人）。
    郭駿紘等3人之手機截圖中之「陳志遠」、「阿遠」非其使
    用，該帳戶使用之顯示圖片雖為其照片，但其在LINE通訊軟
    體上使用之暱稱均係「九把刀」而未顯示本名，況其亦不認
    識郭駿紘等3人，更無上開被訴加重詐欺等犯行等語。
五、經查：
㈠、郭駿紘、曾翔恩參與由LINE通訊軟體綽號「川」、「陳志遠
    」之成年男子等人所組成之上開詐欺集團並擔任車手，由自
    稱「陳志遠」之人以LINE通訊軟體指示郭駿紘於107年9月17
    日下午4時許，前往臺北市捷運民權西路站附近之某巷內，
    取得內含如附表一編號1所示之伍華軒之帳戶提款卡及密碼
    單1張之包裹；又郭駿紘依「陳志遠」之指示，於如附表二
    編號1至3、5所示之時、地，持前揭伍華軒之帳戶提款卡操
    作自動櫃員機，用以提領該詐欺集團所詐得之款項，嗣因郭
    駿紘形跡可疑而為警於107年9月20日上午11時50分許在臺北
    市○○區○○路000號國泰世華銀行前當場查獲，並在郭駿紘身
    上扣得如附表一所示之提款卡5張；「陳志遠」又以LINE通
    訊軟體指示郭駿紘應將前開提領之款項中之22萬元，拿至臺
    北市○○區○○路00巷00號前之草圃處，藏放在曾祥恩置放該處
    之空塑膠袋內，郭駿紘假意配合「陳志遠」指示前往前揭草
    圃處，並回報「陳志遠」已抵達現場，「陳志遠」另指示曾
    祥恩出面拿取裝有前開贓款之塑膠袋，曾祥恩上前拿取時，
    即遭警逮捕，並於曾祥恩身上扣得牛皮紙袋1個、塑膠袋1只
    、手機1支等物品；又梅鈺鳳參與由LINE通訊軟體暱稱「阿
    遠」等人組成之詐欺集團並擔任車手，復依該詐欺集團之「
    阿遠」以LINE通訊軟體指示梅鈺鳳，持許玉霞之帳戶提款卡
    及密碼，於如附表五所示之時間提領詐得款項，梅鈺鳳於扣
    除報酬2,000元後，即將餘款繳回至上開詐欺集團。嗣梅鈺
    鳳於107年10月16日下午5時8分許，在臺北市○○區○○路00巷0
    0號前為警查獲，並當場扣得「阿遠」通知梅鈺鳳所領取之
    包裹之事實，業據證人郭駿紘於警詢（見臺灣臺北地方檢察
    署107年度偵字第23577號卷，下稱偵卷，第12頁至第19頁）
    、偵查（見偵卷第133頁至第135頁、第199頁至第200頁、第
    227頁至第229頁）、另案訊問（見原審法院107年度聲羈字
    卷第25頁至第29頁、原審法院107年度訴字第924號卷第27頁
    至第30頁、第161頁至第164頁）之供述及原審審理中（見原
    審卷第173頁至第177頁）之證述；證人曾翔恩於警詢（見偵
    卷第21頁至第28頁）、偵查（見偵卷第137頁至第139頁、第
    199頁至第200頁、第227頁至第229頁）及另案法官訊問時（
    見原審法院107年度訴字第924號卷第161頁至第164頁）之供
    述；證人梅鈺鳳於警詢（見臺灣臺北地方檢察署107年度偵
    字第25099卷第11頁至第21頁、第117頁至第118頁、第191頁
    至第194頁；107年度偵字第27650號卷第9頁至第14頁、第15
    3頁至第154頁）、另案法官訊問時（見原審法院107年度聲
    羈字第343號卷第23至28頁、107年度訴字第819號卷第71頁
    至第77頁、第151頁至第157頁）之供述及原審（見原審卷第
    178頁至第181頁）之證述明確，並有曾祥恩之手機採證截圖
    （見臺灣臺北地方檢察署107年度他字第11805號卷，下稱他
    卷，第17頁至第24頁）、郭駿紘之手機採證截圖（見他卷第
    25頁至第83頁）、梅鈺鳳之手機採證截圖（見他卷第89頁至
    第97頁）、被告之交友軟體蒐證照片及通聯調閱查詢單（見
    他卷第109頁至第115頁、第117至第121頁）、扣案之被告手
    機採證截圖（見他卷第197至223頁）、原審搜索票、臺北市
    政府警察局中山分局搜索及扣押筆錄、扣押物品目錄表（見
    他卷第171至第180頁）及臺北市政府警察局中山分局108年7
    月4日北市警中分刑字第1083027982號函（見原審卷第105頁
    ）等件在卷可稽，復有原審法院107年度訴字第819號、第91
    6號、第924號等刑事案影印卷在卷可佐，是此部分事實堪予
    認定。
㈡、由前揭郭駿紘、曾祥恩、梅鈺鳳之手機採證截圖（見他卷第1
    7頁至第24頁、第25頁至第83頁、第89頁至第97頁），僅能
    證明郭駿紘、曾祥恩受自稱為「陳志遠」（使用被告之相片
    ）之人以LINE通訊軟體指示取款；梅鈺鳳受「阿遠」（使用
    被告之相片）以LINE通訊軟體指示取款之事實。又由被告之
    交友軟體蒐證照片及通聯調閱查詢單（見他卷第109頁至第1
    15頁、第117至第121頁）及扣案之被告手機採證截圖（見他
    卷第197至223頁）中，亦僅能證明被告使用之LINE通訊軟體
    係以「九把刀」為暱稱，其顯示個人資料圖片與暱稱「陳志
    遠」、「阿遠」之人相同。況依常情，詐欺集團既欲行騙，
    理應使用非本人之圖像作為頭像，豈有使用本名及本人真正
    相片作為頭像與他人通訊之理。故尚不能以郭駿紘、曾祥恩
    、梅鈺鳳之手機LINE通訊錄中名為「陳志遠」、「阿遠」者
    之頭像為被告即遽認被告與上揭名為「陳志遠」、「阿遠」
    之人為同一人。 
㈢、又由扣案之被告手機內之截圖內容，並無任何內容顯示有與
    郭駿紘、曾祥恩、梅鈺鳳通聯，亦無任何內容顯示與本案詐
    欺犯行有關連。至原審搜索票、臺北市政府警察局中山分局
    搜索及扣押筆錄、扣押物品目錄表及扣案證物，僅能證明在
    被告處所扣得陳冠君之身分證及臺北富邦銀行帳號0000000
    號存摺影本、王珮澄身分證及國泰世華銀行帳號0000000號
    存摺影本及行動電話4支等物品，然此等證物與本案之犯行
    亦無關聯，自難以此推認被告參與本案加重詐欺犯行。
㈣、再參以證人郭駿紘於警詢（見偵卷第12頁至第19頁）、偵查
    （見偵卷第133頁至第135頁、第199頁至第200頁、第227頁
    至第229頁）及另案訊問（見原審法院107年度聲羈字卷第25
    頁至第29頁、原審法院107年度訴字第924號卷第27頁至第30
    頁、第161頁至第164頁）之供述；證人曾翔恩於警詢（見偵
    卷第21頁至第28頁）、偵查（見偵卷第137頁至第139頁、第
    199頁至第200頁、第227頁至第229頁）及另案訊問（見原審
    法院107年度訴字第924號卷第161頁至第164頁）之供述；證
    人梅鈺鳳於警詢（見臺灣臺北地方檢察署107年度偵字第250
    99卷第11頁至第21頁、第117頁至第118頁、第191頁至第194
    頁、107年度偵字第27650號卷第9頁至第14頁、第153頁至第
    154頁）、另案訊問（見原審法院107年度聲羈字第343號卷
    第23至28頁、107年度訴字第819號卷第71頁至第77頁、第15
    1頁至第157頁）之供述，證人郭駿紘等3人均未提及曾見過
    被告或「陳志遠」、「阿遠」本人，自無從以證人郭駿紘等
    3人之證述推認被告即為暱稱「陳志遠」或「阿遠」之人。
    且公訴人所提出之前揭事證，僅能證明「陳志遠」或「阿遠
    」之人於LINE通訊軟體指示郭駿紘等3人時，係使用被告照
    片為顯示個人圖片，惟仍難以此逕認被告即為暱稱「陳志遠
    」或「阿遠」之人。
㈤、證人郭駿紘於原審證稱：「陳志遠」自稱為會計，雖以「陳
    志遠」為暱稱，但未表示真實姓名為「陳志遠」，該詐欺集
    團成員與伊聯繫時是以另一LINE通訊軟體帳號，但該帳號之
    暱稱及個人顯示照片均與本案暱稱「陳志遠」之資料有異，
    該人稱該帳號是他人所有，後來才換用自己的帳號聯繫；伊
    沒有見過「川」、「陳志遠」本人，且無渠等真實姓名及聯
    絡方式，亦無法以長相或聲音辨識是否為在庭被告等語（見
    原審卷第173頁至第177頁）。另證人曾翔恩於偵查時亦稱：
    伊未見過「陳志遠」本人，僅看過LINE通訊軟體帳號所顯示
    圖片等語（見偵卷第199至200頁、第227至229頁），足見自
    稱「陳志遠」之人先前曾使用其他帳號與證人郭駿紘聯繫，
    並非一開始即使被告之姓名及相片。況既為躲避追查，豈 
    有先使用其他帳號，之後再以本人帳及相片聯絡之理。且證
    人郭駿紘、曾翔恩既均未見過「陳志遠」，自然無法確認「
    陳志遠」即為被告。又證人梅鈺鳳亦於原審證稱：伊沒有見
    過「阿遠」、「洋」本人，亦無渠等之真實姓名及聯絡方式
    ，伊僅聽過「洋」的聲音，但與在庭被告的聲音有異等語（
    見原審卷第178頁至第181頁），足見證人梅鈺鳳除未見過「
    阿遠」本人外，亦無法辨識「阿遠」與被告是否為同一人。
    綜以證人郭駿紘等3人之證述，均不足認被告為指示彼等取
    款之「陳志遠」或「阿遠」，自難推認被告與郭駿紘等3人
    就本案犯行有犯意聯絡或行為分擔，而以加重詐欺等罪名相
    繩。
㈥、末查，檢察官係以證人郭駿紘之門號調取之資料及證人郭駿
    紘等人LINE上所顯示照片，以大數據資料庫及臉部辨識系統
    等方式確定被告身分及所在，有簽呈附卷可稽（見108年偵
    字第3168號第3頁），益徵檢察官並無具體事證證明被告與
    本案犯行有關，而是以大數據方式推論。     
六、綜上所述，檢察官所舉證據，猶有合理之懷疑，尚無從使本
    院形成被告有罪心證之確信，此外復查無其他積極證據足資
    證明被告有檢察官上開所指的犯行，是原審經詳細審理後，
    諭知被告無罪，依上說明，並無不合。檢察官上訴意旨所指
    各節僅係對原審之證據取捨及心證裁量再事爭執，復未於本
    院審理時提出新事證足資證明被告有何起訴書所載之犯行，
    仍無從使本院形成被告有罪之心證，其上訴為無理由，應予
    駁回。 
七、被告經合法通知，無正當理由不到庭，爰不待其陳述，逕行
    判決。
據上論斷，應依刑事訴訟法第371條、第368條，判決如主文。
本案經檢察官葉芳秀提起公訴，檢察官孟令士提起上訴，檢察官
陳幸敏到庭執行職務。
中    華    民    國    109   年    2     月    27    日
                  刑事第十六庭  審判長法  官  葉騰瑞
                                      法  官  莊明彰
                                      法  官  廖紋妤
以上正本證明與原本無異。
檢察官如不服本判決，應於收受送達後20日向本院提出上訴書狀
，惟須受刑事妥速審判法第9條限制。其未敘述上訴之理由者，
並得於提起上訴後20日內向本院補提理由書(均須按他造當事人
之人數附繕本)「切勿逕送上級法院」。
刑事妥速審判法第9條：
除前條情形外，第二審法院維持第一審所為無罪判決，提起上訴
之理由，以下列事項為限：
一、判決所適用之法令牴觸憲法。
二、判決違背司法院解釋。
三、判決違背判例。
刑事訴訟法第 377 條至第 379 條、第 393 條第 1 款之規定，
於前項案件之審理，不適用之。
                                      書記官  江珮菱
中    華    民    國    109   年    2     月    27    日

附表一（係參照起訴書附表一所製成）
編號 卡別 卡號 密碼單 所有人 1 彰化銀行帳號00000號帳戶之提款卡（伍華軒所有） 0000000號（詳卷）  不詳 伍華軒 2 玉山銀行 0000000（詳卷）  00000 不詳 3 玉山銀行 0000000號（詳卷）  000000 不詳 4 土地銀行 0000000號（詳卷）  00000 不詳 5 合作金庫 0000000號（詳卷）  不詳 不詳 

附表二（係參照起訴書附表二所製成）
編號 時間 地點 提款卡號碼 提領金額（新臺幣） 1 民國107年9月20日上午10時17分 址設臺北市○○區○○○路 0段 00 號之彰化銀行 彰化銀行0000000號（詳卷） 3萬5,000元 2 107年9月20日上午10時27分 址設臺北市○○區○○○路 0段 00 號之星展銀行 同上 2萬元 3 107年9月20日上午10時50分 址設臺北市○○區○○○路0段00號之彰化銀行 同上 3萬元 4 107年9 月20日上午11時40分 址設臺北市○○區○○○路0段00號之合作金庫銀行 土地銀行0000000號（詳卷） 10萬元 5 107年9月20日上午11時49分 址設臺北市○○區○○路000 號之國泰世華銀行 彰化銀行0000000號（詳卷） 4萬2,000元 

附表三（係參照補充理由書附表一所製成）
編號 被害人 時間 詐騙手法 金額(新臺幣，下同) 1 陳麗如 民國107年9月20日上午9時54分 佯稱需請被害人代收網路購物貨款云云，待被害人將代收之貨款匯入指定之伍華軒帳戶後，即拒絕出貨並失去聯絡，致被害人需自行退款予網拍買家。 6,000元 2 黃威誌 107年9月20日上午8時30分 刊登虛偽網路拍賣廣告 1萬5,000元 3 蔡依蓁 107年9月20日上午10時20分 刊登虛偽網路拍賣廣告 1萬1,000元 4 張佑字 107年9月20日上午11時許 刊登虛偽網路拍賣廣告 5,000元 5 陳文錫 107年9月20日上午11時許 刊登虛偽網路拍賣廣告 7,000元 6 蔡季禾 107年9月20日上午10時17分 佯稱為伊親友，急需借款云云 3萬元 

附表四（係參照補充理由書附表二所製成）
編號 被害人 被害人匯款時間 金額(新臺幣，下同） 1 陳彥疄 民國107年10月9日10時8分46秒以網路銀行轉帳 3萬4,000元 2 林志屏 107年10月9日10時14分4秒以自動櫃員機轉帳 4,440元 3 丁富美 107年10月9日10時41分6秒以網路銀行轉帳 1萬4,100元 4 劉韋伶 107年10月9日11時32分7秒以自動櫃員機轉帳 2,200元 

附表五（係參照補充理由書附表三所製成）
提領時間（民國） 提領金額（新臺幣，下同） 備註 民國107年10月9日10時18分4秒 2萬元 每筆跨行提款手續費 5 元乃銀行收取，均不計入。 107年10月9日10時19分22秒 1萬4,000元  107年10月9日11時2分26秒 2萬元  107年10月9日11時3分58秒 1,000元  107年10月9日11時47分43秒 2萬元  107年10月9日12時13分52秒 7,000元  107年10月10日9時18分24秒 7,000元